臺灣高等法院刑事判決　　　　　　　　　　　　　　九十一年度上易字第七二七號
　　上　訴　人　臺灣桃園地方法院檢察署檢察官
　　被　　　告　乙○○
右上訴人因被告竊盜案件，不服臺灣桃園地方法院九十年度易字第二○一四號，中華
民國九十年十月十六日第一審判決（起訴案號：臺灣桃園地方法院檢察署九十年度偵
字第八五○八號）提起上訴，本院判決如左：
    主  文
上訴駁回。
    理  由
一、公訴意旨略以：被告乙○○意圖為自己不法之所有，於民國九十年五月二十三日
    某時，在新竹市○○○路七十八公里處甲○○所經營之「全國海釣廣場」內，竊
    取甲○○所有ＥＩ─０七六二號車牌一面，得手後將上開車牌懸掛於其所有之車
    牌號碼ＡＢ─一五四五號自小客車後方。嗣於九十年五月二十五日六時五十分許
    ，在桃園縣桃園市○○路六一六號前，為警查獲駕駛車牌號碼ＡＢ─一五四五號
    自小客車後方懸掛ＥＩ─０七六二號車牌，並取回上述失竊之車牌一面，因認被
    告涉有刑法第三百二十條第一項之竊盜罪嫌。
二、被告乙○○經合法傳喚，無正當之理由不到庭，據其於原審訊問時則堅決否認有
    竊盜犯行，辯稱：上述車牌係伊於「全國海釣場」工作時，在草地上發現，經詢
    問釣蝦場之現場負責人王煒煌，王煒煌表示為老闆（指甲○○）的車牌，後來伊
    欲至台北找人，復因本身所有之ＡＢ─一五四五號自小客車後方之車牌掉落，擔
    心為警攔檢，故向王煒煌表示借用懸掛，而王煒煌亦表示會轉告老闆，伊並無竊
    取之故意等語。
三、經查：甲○○所有ＥＩ─０七六二號自小客車，係因車輛撞毀，而將二車牌卸下
    放置於「全國海釣場」草坪上之情，業據證人甲○○於警訊時證述綦詳。而被告
    因工作關係，曾於上述海釣場內發現二面車牌，並向該海釣場之現場負責人王煒
    煌查詢何人所有及其後表示欲借用懸掛上台北之情，亦據證人王煒煌於原審審理
    時證述在卷。足見被告所辯：甲○○所有之ＥＩ─０七六二號自小客車車牌，係
    放置於「全國海釣場」之草坪裡乙節，應可採信。另證人王煒煌於原審審理時證
    稱：被告確實有向伊表示要借用車牌，伊表示需轉告老闆甲○○，被告大約是傍
    晚向伊表示借用車牌，但詳細時間不記得了，且隔天就聽說被告被警察查獲，因
    為伊在海釣場有接到警察來電詢問有無失竊車牌，伊表示沒有車牌失竊等語。核
    與被告於警訊中所供述：「‧‧於二十五日上午六時五十分許，在桃園市○○路
    六一六號前為警查獲。‧‧是於五月二十四日十五時許，上北部時才掛上去使用
    ‧‧」之使用時間相符。足見證人王煒煌所證述被告曾向其表示欲借用車牌乙面
    懸掛之情，應可採信。又雖證人甲○○於警訊時證稱：伊不知道車牌何時被乙○
    ○拿走，何來同意等語，然被告於警訊及偵查中均供稱：因伊本身所有之ＡＢ─
    一五四五號自小客車後方之車牌不慎遺失，為上台北找伊太太，擔心為警攔檢，
    所以才將ＥＩ─０七六二號車牌懸掛使用，並非意圖為自己不法所有等語，且依
    上述被告借用車牌之時間及其被查獲之時間、地點以觀，可知被告於九十年五月
    二十四日向證人王煒煌表示借用ＥＩ─０七六二號車牌駕車到台北後，確於次日
    清晨即趕回桃園，是被告向證人王煒煌表示俟由台北回來後即歸還車牌，應非虛
    妄之託詞。參以自用小客車之車牌並非極具財產交易價值之物，其竊取者一般均
    出自特定之使用目的所致，例如作案、掩飾贓物之類，然具此犯罪之動機者，其
    心思顧慮通常亦較為慎密，應無欲蓋彌彰在車前、車後各懸掛不同號牌而啟人疑
    竇之理。故綜上各情，被告所辯僅係一時借用，用畢即將歸還乙節，應可採信。
    從而，被告雖於證人王煒煌尚未轉告並取得所有權人甲○○同意前，即逕自取走
    ＥＩ─０七六二號車牌使用，然被告於取用之時，既然意在暫時借用，主觀上尚
    難認有不法所有之意圖，自與竊盜罪之構成要件不合。另證人甲○○、王煒煌經
    本院傳喚，均未到庭，惟證人甲○○於警訊時、證人王煒煌於原審訊問時，均已
    證述明確。此外，復查無其他積極證據，足以證明被告確有公訴人所指之竊盜犯
    行，自屬不能證明被告犯罪。
四、原審認不能證明被告犯罪，而為無罪之諭知，核無不合。檢察官上訴意旨猶執前
    詞，指摘原判決不當，為無理由，應予駁回。
五、至臺灣新竹地方法院檢察署移送併辦之九十年度偵字第六五二八號及九十一年度
    偵字第一○一○號及台灣桃園地方法院檢察署移送併辦之九十年度偵緝字第八五
    六號竊盜案件，因本案被告不成立竊盜犯罪而為無罪之諭知，已如前述，則移送
    併辦部分與本案自不生裁判上一罪關係，非起訴效力所及，本院自不得並予審究
    ，應退由各該檢察署檢察官另為適法之處理。
六、被告乙○○經合法傳喚，無正當之理由不到庭，爰不待其陳述，逕行判決。
據上論斷，應依刑事訴訟法第三百六十八條、第三百七十一條，判決如主文。
本案經檢察官劉斐玲到庭執行職務。
中      華      民      國    九十一    年      九      月     十八     日
                              臺灣高等法院刑事第十五庭
                                  審判長法  官  房  阿  生
                                        法  官  蔡  光  治
                                        法  官  雷  元  結
右正本證明與原本無異。
不得上訴。
                                        書記官  黃  德  煌
中      華      民      國    九十一    年      九      月     十八     日
